臺灣高等法院刑事判決　　　　　　　　96年度上訴字第2712號
上　訴　人
即　被　告　乙○○ LEE　I.
　　　　　　　　　　之1008.
　　　　　　　　　　現於臺灣臺北看守所羈押中
選任辯護人　邱鎮北律師
上　訴　人
即　被　告　丙○○　KIM　D.
　　　　　　　　　　13棟20.
　　　　　　　　　　現於臺灣臺北看守所羈押中
選任辯護人　陳樹忍律師
上　訴　人
即　被　告　甲○○　SHIN　.
　　　　　　　　　　現於臺灣臺北看守所羈押中
選任辯護人　曹肇揆律師
上列上訴人因毒品危害防制條例等案件，不服臺灣桃園地方法院
95年度重訴字第47號，中華民國96年5 月30日第一審判決（起訴
案號：臺灣桃園地方法院檢察署95年度偵字第4986號），提起上
訴，本院判決如下：
    主  文
原判決撤銷。
LEE IN PYO（乙○○）、KIM DONG WOOK （丙○○）、SHIN TAE
GU（甲○○）均共同運輸第二級毒品，各處有期徒刑拾參年，並
均應於刑之執行完畢或赦免後，驅逐出境。
扣案之安非他命肆包（不含包裝袋，毛重共計2034公克，第1 次
及第2 次驗餘總淨重1984.56 公克）、安非他命肆包（不含包裝
袋，驗前總毛重2028公克，第1次及第2 次驗餘總淨重1973.84公
克）、安非他命肆包（不含包裝袋，驗前總毛重2059 公克，第1
次及第2次驗餘總淨重2010.69公克），均沒收銷燬之，茶葉包裝
袋共拾貳只、包裝茶葉包裝袋之茶葉罐拾貳罐、門號0000000000
號之手機壹支（僅沒收機體，不及 SIM卡）均沒收。未扣案之乙○○、丙○○、甲○○之託運行李箱各壹個均沒收，如全部或一
部無法沒收時，追徵其價額或以其財產抵償之。
    事  實
一、LEE IN PYO（以下稱乙○○）、KIM DONG WOOK （以下簡稱
    丙○○）、SHIN TAE GU （以下簡稱甲○○）等3 人均為南
    韓籍，明知甲基安非他命係毒品危害防制條例所明定之第二
    級毒品，且該毒品係屬舉世共知為全球文明國家所查禁之毒
    品，不得運輸，亦不得走私來我國，3人竟與南韓籍男子HWA
    NG WUN GOO（以下簡稱黃潤九；另由檢察官分案偵辦）及年
    籍不詳名為PARK CHUL YONG（以下簡稱朴哲榮；另由檢察官
    分案偵辦）之成年男子等人，基於運輸、走私毒品來台之犯
    意聯絡，共謀由朴哲榮提供甲基安非他命，而由黃潤九、乙○○、丙○○、甲○○共同於民國95年2月26日晚間9時50分
    左右搭乘澳門航空公司編號NX-612號班機夾帶甲基安非他命
    入台，其中由黃潤九擔任監視此行任務之指揮角色，而由其
    餘三人擔任實際之交通（即夾帶）角色，黃潤九、乙○○、
    丙○○、甲○○來台後則預計投宿於台北縣板橋市○○路○
    段251 號之馥華飯店，等待不詳之接應者至該處接應渠等走
    私運輸來台之上開甲基安非他命，朴哲榮又提供門號為0000
    000000號之手機1 支供乙○○聯絡走私運輸甲基安非他命之
    用，黃潤九、乙○○、丙○○、甲○○之機票、食宿費用全
    由朴哲榮負擔，該4 人並可因此獲不詳之運輸毒品之對價，
    謀議既定，95年2月26日下午約1時許，由黃潤九、乙○○、
    丙○○、甲○○在我國廣東省深圳市羅浮地區與朴哲榮會合
    ，先與朴哲榮共進午餐，並由朴哲榮將內裝有甲基安非他命
    、外則以「觀音王茶」真空包裝（半台斤之真空包裝）掩飾
    之茶葉袋包裝並裝於紙盒罐內之茶葉罐各4 罐分別交予乙○○（毛重共計2034公克，第1 次及第2次驗餘總淨重1984.56
    公克）、丙○○（驗前總毛重2028公克，第1次及第2次驗餘
    總淨重1973.84公克）及甲○○（驗前總毛重2059公克，第1
    次及第2次驗餘總淨重2010.69公克），乙○○、丙○○及甲○○並分別將各自所收受之4 罐茶葉，裝進各自所攜帶之行
    李箱內，約於該日下午約2 時30分至3時許，該4人共同搭乘
    朴哲榮之車輛（由另一不詳之人擔任司機）往赴廣東省珠海
    市，到達珠海市後，先由朴哲榮於該日下午2 時41分許至該
    市某處之「珠銀海」（音譯，英文名為：ZUH YIN HAI ）旅
    行社，透過該旅行社之定位系統預約訂購該日晚間9時50 分
    許起飛之澳門航空公司編號NX-612號班機之機票4 張，取得
    電腦購票證明後，渠等一行5人（連同司機共6人）於該日下
    午約5 時許，共同搭乘朴哲榮上開車輛抵達珠海市之珠海廣
    場，朴哲榮與其司機先行離去，由黃潤九、乙○○、丙○○
    、甲○○4 人共赴澳門機場，在該機場之澳門航空公司櫃檯
    完成上開班機之劃位手續並分別辦理上開夾藏甲基安非他命
    之行李託運，即於同日晚間9 時55分許起飛，而於同日晚間
    11時15分許抵達桃園中正國際機場，並將上開所走私運輸之
    甲基安非他命毒品以託運行李之方式運輸入境。嗣於同日晚
    間11時55分許，在桃園中正國際機場第一航廈地下室擔任行
    李X光檢視勤務之航空警察局警員許光明發現經X光判讀結果
    ，編號NX-612號班機之上開3 件託運行李內疑似各內含與一
    般茶葉顏色不同之內容物，乃押運該3件行李上樓至第4號行
    李轉盤，並暗中監視何人提領該3 件行李，其發現丙○○先
    行將其中一件行李提下轉盤，隨後立即混入旁邊之團體人群
    中，丙○○並不時注意乙○○、甲○○之提領行李之動作，
    待乙○○、甲○○亦將其2人之行李提下轉盤後，該3人即各
    自走向通關櫃檯，由於海關人員已接獲該3 人之行李注檢之
    通知，海關人員於是要求該3 人至紅線檢查檯後接受檢查，
    經海關人員檢視該3 人之行李箱內之茶葉包內係白色結晶物
    ，遂請該3 人移駕至海關辦公室接受進一步檢驗，經初步測
    試上開白色結晶物均為甲基安非他命，乃將上開甲基安非他
    命及用以包裝甲基安非他命之包裝袋共12只、包裝該等包裝
    袋之茶葉罐共12罐扣案，又扣得乙○○持有之門號00000000
    00號之手機1支。
二、案經內政部警政署航空警察局移送台灣桃園地方法院檢察署
    檢察官偵查起訴。
    理  由
甲、證據能力部分：(一)、被告丙○○辯稱其95年2 月27 日下午2
    時42分許之警詢筆錄，通譯未按其所講之意思忠實翻譯，該
    份警詢筆錄之記載有部分與其陳述內容不符，經原審於95年
    12月27日審理時請通譯崔玄米聆聽當庭播放之被告丙○○上
    開警詢錄音帶，崔玄米當庭將該次警詢錄音帶內容翻譯為中
    文並記載於書面，檢、辯雙方、被告丙○○、乙○○、甲○○均對於崔玄米所為之中文翻譯書面承認即為被告丙○○在
    警詢時陳述之正確內容，其等對於被告3 人其餘部分之警詢
    筆錄亦均不再爭執，檢察官亦同意將林大華、林建平律師95
    年10月5 日答辯狀（三）（二）至（四）之部分作為被告丙○○之警詢陳述，是以崔玄米所為上開中文翻譯書面及林大
    華、林建平律師95年10月5 日答辯狀（三）（二）至（四）
    之部分應視同被告丙○○之警詢內容之書面紀錄；又被告 3
    人對於各自及彼此之警詢內容均無意見，依刑事訴訟法第15
    9條之5第2 項之規定，均具有證據能力。(二)、另茲將崔玄米
    所為上開中文翻譯書面與被告丙○○上開警詢筆錄記載不符
    處，摘錄要旨於下（方便以下之論述）：被告丙○○於警詢
    筆錄記載稱伊在26日下午坐車由深圳至珠海之途中，車上有
    、朴哲榮、乙○○、甲○○及司機共4 人，到達珠海時，朴
    哲榮將茶葉交給伊，請伊帶到台灣，伊有看到朴哲榮給乙○○新台幣（下同）15000 元，伊跟乙○○說身上沒有錢，乙○○看伊沒錢便給伊8000元花用，乙○○說這次來台目的是
    帶人通關順便到台灣來等語，而依崔玄米所為上開中文翻譯
    書面則應為：我們坐車到了珠海後，朴哲榮把這個交給我的
    朋友，一邊說這是茶葉，又問我行李還有沒有空間，我無意
    中回答「好啊，行李有一點空間沒關係」，然後朴哲榮把我
    的行李打開之後把茶葉放進去，車上有3 個人，我、乙○○
    、朴哲榮，另還有一個我不認識的司機，另外在中正機場內
    還有1 個人（即甲○○）我不認識，那個人沒有坐我們的車
    子，那個人（甲○○）是我在珠海機場出境時看過他一次而
    已，我從泰國剛到大陸時尚未兌換人民幣，只有美金和泰幣
    ，乙○○借給我4000元人民幣週轉，我把4000元人民幣帶去
    北京，後我用美金500 元還給乙○○，這次去台灣又要兌換
    台幣，所以這次乙○○給我8000元台幣，我沒有覺得奇怪，
    我也看見朴哲榮拿給乙○○錢，乙○○給我錢的時候說你要
    去台灣可是身上沒有台幣，所以先收下這筆錢，朴哲榮不是
    直接拿錢給我，乙○○說要我做 GUIDE的工作，我在泰國時
    有聽乙○○說在做 GUIDE的工作。另依林大華、林建平律師
    95年10月5 日答辯狀（三）（二）至（四）之部分，被告丙○○警詢筆錄之記載尚應更正如下：被告丙○○並無陳述來
    台係要熟悉環境，而係稱要來台觀光，亦無稱與乙○○來台
    監視人是否順利入境後回報，又無陳稱事成回到深圳後朴哲
    榮會給伊4至5,000元人民幣，而係稱有聽乙○○說來台做GU
    IDE可以賺4、5,000元人民幣，又無陳稱貪圖4、5,000 元人
    民幣而作幫他們掩護入境的事情。
乙、實體部分：
一、訊據被告乙○○、丙○○、甲○○固不否認渠等均於95 年2
    月26日晚間9 時50分在澳門機場搭乘澳門航空公司編號NX-6
    12號班機至中正機場，並為警方及海關查獲渠等各託運之行
    李內確有內裝甲基安非他命、外則以「觀音王茶」真空包裝
    （半台斤之真空包裝）掩飾之茶葉袋包裝並裝於紙盒罐內之
    茶葉罐各4 罐，渠等各託運之行李內之該4 罐茶葉袋內，每
    袋各含約半公斤之甲基安非他命，然矢口否認上開犯罪，被
    告乙○○辯稱：伊於95年間在大陸從事作衣服方面的工作，
    伊與朴哲榮、黃潤九、丙○○、甲○○均係舊識，丙○○於
    95年2 月間從泰國至伊所在之深圳，丙○○在泰國從事與高
    爾夫有關之事業，伊曾於95年2 月22日邀丙○○共同來台，
    因其臨時有急事，所以2 人匆匆於95年2 月23日回深圳，朴
    哲榮於95年2 月26日前1 、2 日要伊坐飛機到台灣來做監視
    一些人搭機來台入境的事，伊每次幫朴哲榮帶人進來台灣，
    每趟可賺人民幣4 千元左右，伊通知丙○○可以與伊共同來
    台，此次會有較充裕之停留在台時間，方便丙○○在台考察
    高爾夫事業及觀光，95年2 月26日當日，伊與丙○○由廣州
    搭車至深圳羅浮與朴哲榮會合吃中飯，朴哲榮提供伊與丙○○機票，後伊、丙○○、朴哲榮坐朴哲榮的車，於下午2 時
    30分至3 時許由深圳羅浮出發赴珠海，途中快到珠海時，伊
    下車上廁所，再準備出發時，朴哲榮有提到說要請伊帶茶葉
    至台灣給在台灣合作的旅行社廠商，並說茶葉已放到後車廂
    ，且已把茶葉放至伊之行李內，後在車上朴哲榮向丙○○詢
    問說，這次要託伊帶至台灣給合作的旅行社廠商的茶葉比較
    多，丙○○之行李是否有多餘空間可幫其託帶茶葉，朴哲榮
    請伊和丙○○託帶茶葉無任何代價，伊根本不知茶葉袋內之
    物品係甲基安非他命，嗣伊、丙○○與朴哲榮於該日下午 5
    時許到達珠海，朴哲榮要伊與丙○○等一下、等1、20 分鐘
    後，朴哲榮在珠海與澳門邊界的終點站廣場交機票給伊與丙○○，旋在珠海廣場分手，伊與丙○○至澳門機場，在該機
    場登機門旁邊之咖啡廳突然還到黃潤九和甲○○，伊不知甲○○要來台灣做什麼；伊在中正機場等待行李時間約有50分
    鐘之久，若伊明知託運行李內有甲基安非他命，怎會笨笨地
    等待那麼久讓警方抓云云。被告丙○○辯稱：伊此行係與乙○○至台灣考察高爾夫事業，伊在泰國從事高爾夫事業很忙
    ，伊已訂好回泰國之機票，伊不可能故意夾帶甲基安非他命
    入台；96年2 月26日伊與乙○○由廣州至深圳，再與朴哲榮
    見面會合，渠等3 人於下午約2 、3 點左右離開深圳羅浮，
    朴哲榮請乙○○幫忙帶茶葉，又順便問伊行李還有沒有空間
    ，伊好意說有空間就讓朴哲榮將茶葉放至伊之行李箱，該日
    下午5 時許，伊、乙○○與朴哲榮到達珠海邊界，在該時地
    ，伊、乙○○與朴哲榮分手，伊與乙○○2 人至澳門機場，
    在登機門旁邊咖啡廳才看見甲○○；伊在中正機場等待行李
    時間約有50分鐘之久，若伊明知託運行李內有甲基安非他命
    ，怎會笨笨地等待那麼久讓警方抓云云。被告甲○○辯稱：
    伊與黃潤九於95年2 月26日下午3 時左右搭公車至珠海邊境
    ，黃潤九叫伊等一下，約5 至10分鐘黃潤九就回來，並交給
    伊機票、茶葉，黃潤九向伊說訂機票、買機票的人是朴哲榮
    ；黃潤九向伊說此行受朴哲榮之託要護送2 位人士來台入境
    ，因此託伊看其中1 位；伊第1 次於95年2 月23日與黃潤九
    來台時，黃潤九向伊說茶葉是朴哲榮交給伊託帶的，伊有問
    茶葉裡面是什麼，並有打開確認過，所以這次伊才沒有懷疑
    所託帶來台之茶葉罐內是毒品；伊係在澳門機場登機門的咖
    啡廳與黃潤九喝咖啡時，後來才碰到乙○○、丙○○的，伊
    與乙○○、丙○○不是一起來台灣云云。
二、惟查：
(一)、警方在被告3 人之託運行李箱內均查獲內裝有甲基安非他命
    、外則以「觀音王茶」真空包裝（半台斤之真空包裝）掩飾
    之茶葉袋包裝並裝於紙盒罐內之茶葉罐各4 罐，其中被告乙○○行李箱內之4 袋茶葉袋內之甲基安非他命，於第1 次送
    內政部警政署刑事警察局鑑驗時，毛重共計2034公克，其中
    編號C1之茶葉袋驗餘淨重為509 公克，測得甲基安非他命，
    其純度高達百分之92.8，第2 次送內政部警政署刑事警察局
    鑑驗，編號C2至C4之茶葉袋驗餘總淨重為1475.56 公克，均
    檢出甲基安非他命成份；被告丙○○行李箱內之4 袋茶葉袋
    內之甲基安非他命，於第1 次送內政部警政署刑事警察局鑑
    驗時，毛重共計2034公克，其中編號B4之茶葉袋驗餘淨重為
    488 公克，測得甲基安非他命，其純度高達百分之97.4，第
    2 次送內政部警政署刑事警察局鑑驗，編號B1至B3之茶葉袋
    驗餘總淨重為1485.84 公克，均檢出甲基安非他命成份；被
    告甲○○行李箱內之4袋茶葉袋內之甲基安非他命，於第1次
    送內政部警政署刑事警察局鑑驗時，毛重共計2059公克，其
    中編號A2之茶葉袋驗餘淨重為496 公克，測得甲基安非他命
    ，其純度高達百分之96.2，第2 次送內政部警政署刑事警察
    局鑑驗，編號A1、A3、A4之茶葉袋驗餘總淨重為1514.69 公
    克，均檢出甲基安非他命成份；有內政部警政署刑事警察局
    95年4月6日刑鑑字第0950029643號、96年5月7日刑鑑字第09
    60060409號鑑定書2份附卷可稽，可見被告3人為警查獲之行
    李箱內之夾帶之甲基安非他命各均重達約2 公斤，而甲基安
    非他命復為結晶體，與茶葉相去甚遠，再渠等夾帶之甲基安
    非他命均裝於半台斤之真空茶葉袋內，而經鑑定結果，渠等
    夾帶之各2公斤之甲基安非他命係平均裝於4茶葉袋內，即每
    1 茶葉袋內各有約達半公斤之甲基安非他命，此明顯重於半
    台斤（約300 公克），可見渠等辯稱不知渠等託帶之茶葉罐
    之茶葉袋內係甲基安非他命云云，殆屬無人能信。再者，被
    告3 人所夾帶之甲基安非他命，外均以完全相同圖樣之「觀
    音王茶」真空袋包裝，僅茶葉罐有深咖啡色其上標寫「金獎
    觀音王」與金色包裝上面標寫「御品鐵觀音」之不同而已，
    又其等所各夾帶之4包甲基安非他命均各重約500公克，純度
    亦復均高達百分之90以上。
(二)、證人即本件查獲警員許光明於原審95年10月11日審理時證稱
    「95年2 月26日晚上23時55分，我當日擔服地下室託運行李
    Ｘ光檢視勤務，跟我一起服勤的還有台北關稅局關員陳麗愛
    小姐，我們在檢視ＮＸ612 自澳門至台北航班之託運行李，
    我們先發現1 件託運行李，裡面的行李很簡單，只有隨身衣
    物跟茶葉，根據Ｘ光的判讀，茶葉的顏色分為兩種顏色，一
    種橘色，一種綠色，這與一般茶葉顏色不一樣，一般茶葉顏
    色是橘色，所以我與海關先將該件託運行李暫扣，並開具Ｘ
    光注檢單，後面又陸續發現同班機還有兩件託運行李，內容
    物、Ｘ光判讀的顏色都與上一件一樣，於是我跟海關等到其
    他的託運行李全部走完以後，我跟海關一起把那三件放在最
    後面，押運到樓上的行李轉盤上面，女性關員走樓梯上樓，
    我就趴在輸送帶直接尾隨該三件行李上樓到行李轉盤，行李
    下行李轉盤時，三位嫌犯其中一名叫丙○○，他當天穿白色
    運動服，他很緊張的在行李出口等待行李，一發現他的行李
    下轉盤的時候，馬上提領行李，就躲到旁邊的團體的人群中
    （不同班機的旅行團），他站在人群中不動，眼神一直看著
    另外兩位嫌犯，一位叫甲○○、一位叫乙○○，他們當時站
    的位置都不一樣，我可以畫出來。（審判長諭請證人當庭畫
    出嫌犯位置、證人當時位置、嫌犯移動位置圖附卷）。我當
    時繼續監視另外兩件行李，後來這兩件行李提領人剛好就是
    甲○○、乙○○二人，後來躲在人群中的丙○○眼神很緊張
    的一直盯著甲○○、乙○○，後來丙○○確定另外二人拿了
    行李之後，就從團體中走出，自行通關先走，另外兩位甲○○、乙○○拿了行李後分別通關，各走各的，保持一定距離
    。我們就告訴線上海關，說有三件行李注檢，於是海關就先
    攔住丙○○，其次是甲○○，最後一位是乙○○，請他們到
    海關紅線（要申報的）檢查檯接受檢查，到了紅線檢查檯後
    ，丙○○表現得很緊張，一直喃喃自語，並一直回頭看另外
    兩人，當時他們三人是排一直線依序接受檢查，我們請當事
    人丙○○把行李打開，讓海關檢查，他也很配合的把行李打
    開，海關也同時請丙○○出示護照，我們才發現他們是韓國
    人，因為他拿韓國護照，所以海關就用英文跟他們溝通，因
    為我們不會講韓語，我們發現丙○○行李裡面有四罐茶葉，
    我們問他茶葉罐裡面是什麼東西，他用手勢表示可以喝的，
    並以英語回答說是ＴＥＡ，我們請他把其中一罐茶葉罐打開
    ，拿出的是真空包裝的茶葉包，於是我們再請他把真空包裝
    的茶葉包請他自行打開給我們檢查，丙○○就比手勢打叉，
    並用英文說ＮＯ，海關也跟他表示說不行，一定要打開（pl
    ease open ），這時我們把他拿出來的茶葉包拿去過Ｘ光，
    發現茶葉顏色是橘中帶綠，就是橘色跟綠色混合，與一般茶
    葉是橘色的不一樣，於是海關就要求他打開其中壹包，最後
    他妥協就打開其中壹包，我們發現裡面全部是像冰糖的白色
    結晶物，並不是他所說的茶葉。後來陸續檢查其他兩位的行
    李，情形都與丙○○一樣，茶葉罐包裝也都一樣，都是標示
    『觀音王』的茶葉罐，於是我們請他們三位到海關的辦公室
    檢查室，我們拿出毒品測試劑，也就是安非他命的測試劑，
    檢驗真空茶葉包裡面的白色結晶物，初步測試呈現安非他命
    反應，因為他們是韓國人，所以我們就開始尋找韓文通譯，
    因為當天晚上時間太晚了，所有的航空公司都已經下班了，
    無法找到通譯，所以我們就用英文先告知嫌犯的基本權利，
    他們也拒絕夜間訊問，直到隔天早上我們找到通曉韓語的大
    韓航空公司、西北航空公司的職員兩位，然後被告就開始接
    受訊問。」、「（辯護人問：．．．你查獲他們是幾點？）
    ．．．，查獲時間是23時55分。」、「（辯護人問：你講的
    查獲時間指何時？）就是被告三人被帶到海關辦公室檢查室
    的時間。」、「（辯護人問：海關人員有製作搜索扣押筆錄
    ，根據搜索扣押筆錄記載，搜索時間是12時20分、扣押時間
    12時40分，為何與你所述查獲時間23時55分不同？）該搜索
    扣押筆錄是海關開具，因為一直找不到通譯，無法與被告三
    人溝通。一般是要先做完詢問筆錄後，才開立搜索扣押筆錄
    。」、「（提示偵卷73頁訂位紀錄）檢察官問：該訂位系統
    是否四個人一起訂位？）是。」、「（檢察官問：其中第５
    行「ＴＫＺ0000 0000000000-00/0000000000」代表什麼意
    思？）95、96、97三張連號，ＮＸ是澳門航空，ＴＫＮＯ是
    機票號碼，此可以表示有四個人一起訂位，有三張機票是連
    號。」、「（檢察官問：其中第４行編號7「ＴＺＵＨ/ＺＵ
    Ｈ/Ｔ0000-0000000/ＺＵＨＹＩＮＨＡＩＢＯＯＫＩＮＧＯ
    ＦＦＩＣＥ/ＬＩＲＵＩ 」的意思為何？）這個應該是購票
    的地點，ＬＩＲＵＩ應該是負責賣票的人人名。」、「（檢
    察官問：該資料的第一行有顯示四個人名，是否可以看出這
    四人是一起訂位？還是說可能是巧合？）不可能是巧合。這
    個是訂位紀錄，這是旅行社或是其他賣票的人在售出機票的
    時候所鍵入的紀錄，售票之後，持票的人要先到航空公司櫃
    台報到，拿這張訂位紀錄及機票請航空公司櫃台劃位，由這
    個資料可以看得出來，他們當初一定是同時持四個人的護照
    到旅行社等地方買這四張機票，而且是買來回機票，四人行
    程都一樣。」等語。
(三)、原審依辯護人之聲請函詢澳門航空股份有限公司，經該公司
    回覆以：95年2 月26日NX612 班機表訂時間為21:50 由澳門
    起飛，23:35 抵達台北，當天實際起降時間為21:55 由澳門
    起飛，23:15 抵達台北，有該公司96年3 月15日澳（中）字
    第96第073 號函附卷可稽，是以，被告於95年2 月26日晚間
    11 時15 分抵達中正機場，再依證人許光明上開證述，被告
    3 人為警查獲時間係該日晚間23時55分許，則自渠等3 人抵
    達中正機場至為警查獲，中間僅隔40分鐘，再依卷附澳門航
    空股份有限公司96年2 月13日澳（中）字第96第049 號函可
    知，95年2 月26日NX612 班機旅客共155 人，被告3 人、黃
    潤九均非坐於商務艙而係坐於經濟艙，故渠等尚須扣除等待
    商務艙旅客下機及包括渠等在內之經濟艙旅客魚貫下飛機所
    耗費之時間，及下飛機後行抵行李轉盤等待行李之時間，上
    開40 分 鐘扣除該等時間後，被告3 人實際等待行李之時間
    ，實與正常旅客等待行李之時間無異，豈有如渠等所辯之50
    分鐘之久？渠等虛構該等情節益見其情虛。況即使果等待50
    分鐘之久才提領到行李，依渠等3 人行李內各有約達2 公斤
    之高純度甲基安非他命而言，在我國之市價可高達至少新台
    幣1 百60萬元，渠等又係受他人之託而夾帶，焉有可能僅因
    等待50分鐘即在無任何運輸毒品已遭查獲之確定徵象出現前
    ，即放棄渠等託運之行李及其內之高價值甲基安非他命？渠
    等以此辯稱，渠等在中正機場等待行李時間約有50分鐘之久
    ，若渠等明知託運行李內有甲基安非他命，怎會笨笨地等待
    那麼久讓警方抓云云，實無任何之合理邏輯存焉。
(四)、再依卷附澳門航空股份有限公司96年1 月23日澳（中）字第
    96第030 號函可知，96年2 月26日被告3 人與黃潤九之訂位
    紀錄，該4 人為同一時間訂位，訂位時間為95年2 月26日下
    午2 時41分，並透過旅行社系統訂位；該訂位紀錄，為同一
    時間訂四位乘客，並回覆一個訂位代號，故無法再增加其他
    訂位人數；「RR4 」代表該四位乘客均作了機位再確認，意
    義為更確定搭乘該班機；「TZUH/ZUH/ T0000-0 000000/ZUH
    YIN HAI BOOKING　OFFICE / LI RUI」為該訂位旅行社、旅
    行社電話以及承辦訂位人姓名；0000000000000-00該3 張票
    號為連號，依實務經驗，應該為同一時間開出機票，買票地
    點與旅行社亦相同。此一函示之內容與許光明警員上開證述
    內容完全相同，被告3 人僅以許光明警員製作被告丙○○之
    警詢筆錄內容與其實際陳述內容有上開出入，而表示許光明
    警員於原審之上開證述不實云云，反見被告心虛之情，況許
    光明警員亦有負責被告甲○○之警詢，然被告甲○○對其警
    詢筆錄之記載並無爭執，可見許光明警員並非蓄意誣陷被告
    丙○○，僅係傳譯方面出現偏差失真之情形而已，況被告丙○○之警詢筆錄確實記載被告丙○○辯稱其完全不知毒品的
    事，警方並依法將筆錄內容供錄在錄音帶上，以供存證，益
    可見許光明警員並無任何誣陷被告而在原審偽證之情形與可
    能。
(五)、被告前後供稱渠等攜帶茶葉罐入境之過程前後反覆：
  (1)、被告乙○○於警詢供稱：「我26日從深圳到珠海路上有在
      『加油站　』上廁所，此時有一名叫PARK CHUL YONG（即
      朴哲榮）的朝鮮族男子（大概在二個月（前）認識的朋友
      ）於26日16時30分將上述茶葉罐放在我的車上的行李箱內
      。當時該名叫PARK CHUL YONG的朝鮮族男子放茶葉罐在我
      的行李箱內時『我並不知道』，直到珠海下車時，他才跟
      我說有放四個茶葉罐在我的行李箱內。」（見95年度偵字
      第4986號卷第 9、10頁），由此供述可知，朴哲榮係在深
      圳到珠海路上趁被告乙○○不注意之際，將茶葉罐放入被
      告乙○○之行李內，被告乙○○並未接觸到茶葉罐。嗣被
      告乙○○於原審供稱：「茶葉是95年2 月26日下午司機開
      自小客車載我，車內還有朴哲榮、丙○○，快到珠海時，
      朴哲榮問我可不可以幫我帶茶葉到臺灣，途中下車上廁所
      時，當時我們三人是有點距離，朴哲榮對我說茶葉在車子
      後車廂內，然後朴哲榮從後車廂拿出茶葉禮盒『交給我』
      ，當時丙○○就站在旁邊，朴哲榮跟我有點距離，丙○○
      在朴哲榮旁邊，然後朴哲榮就把茶葉放在我和丙○○二人
      的行李裡面，跟我們說要我們幫他帶茶葉到臺灣。」云云
      （見95年7月21日準備程序筆錄第8頁），由此供述可知，
      朴哲榮曾將茶葉罐親自交給被告乙○○，然之後朴哲榮又
      反於常態再次將茶葉罐自行放入被告乙○○之行李內。觀
      上，足見被告乙○○前後就朴哲榮交付茶葉罐過程之供述
      顯有不一，至被告乙○○再於原審96年1 月31日審理時以
      證人身分證稱：95年2 月26日伊、丙○○、朴哲榮坐朴哲
      榮的車，於下午2時30分至3時許由深圳羅浮出發赴珠海，
      途中快到珠海時，伊下車上廁所，再準備出發時，朴哲榮
      有提到說要請伊帶茶葉至台灣給在台灣合作的旅行社廠商
      ，並說茶葉已放到後車廂，且已把茶葉放至伊之行李內，
      後在車上朴哲榮向丙○○詢問說，這次要託伊帶至台灣給
      合作的旅行社廠商的茶葉比較多，丙○○之行李是否有多
      餘空間可幫其託帶茶葉云云，又與其95年7 月21日準備程
      序上開所供情節相左。再查，被告乙○○於偵訊時供稱：
      「我是經由黃永國（指黃潤九）才認識卜哲榮，但該次不
      是他叫我去向卜哲榮拿東西。本次黃永國沒有參與，是卜
      哲榮單獨委託我。」云云（見95年度偵字第4986號卷第11
      1頁），嗣又於原審95年6月23日訊問時供稱：這次是幫黃
      潤九帶茶葉，前後就其幫何人攜帶茶葉來台之供詞不一，
      顯不足採。又被告乙○○既幫人帶茶葉，然竟未探詢託付
      之人該茶葉要送給台灣何位友人，而僅係被動的待在飯店
      ，等候他人來飯店取茶葉，顯與事理有違，足徵被告乙○○事實上並未有為人攜帶茶葉入台，其自始均明知所攜帶
      之茶葉罐內裝著係甲基安非他命。
  (2)、被告丙○○於原審供稱：「我跟朴哲榮不認識，他是請乙○○幫忙帶茶葉，也順便問我的行李還有沒有空間，我好
      意說有空間就給他放茶葉」（見95年6月23日訊問筆錄第6
      頁）、「我講的ＰＡＲＫ就是朴先生，當時朴先生邊跟我
      講話，朴先生自己把行李打開，將茶葉放入行李裡頭，朴
      先生作這個動作時，我人在抽菸，乙○○去上廁所沒有看
      到」云云（見95年12月27日審判筆錄第3 頁），然被告丙○○之行李，係置放其個人物品，倘若被告丙○○單純幫
      朴哲榮帶茶葉，依常理，該茶葉罐亦係由朴哲榮交給被告
      丙○○，再由被告丙○○置入個人行李內，豈有同意幫朴
      哲榮帶茶葉後，再由朴哲榮趁被告丙○○抽菸之際，私自
      打開被告丙○○之行李將茶葉罐放入行李之理。綜上，可
      見被告丙○○前開所述並非事實，而係在掩飾其明知茶罐
      內裝著係甲基安非他命之事實。
(六)、被告所辯來台目的非惟與常情不符亦與客觀事實相悖：
  (1)、被告乙○○於警詢及偵訊中供稱：「此次來台是護送三至
      四名不認識的人通關。對方只以電話告訴我被護送的人的
      特徵，我也不是很清楚，就概略護送他們通關。」（見95
      年度偵字第4986號卷第10頁）、「我們來台的目的，是受
      人蛇集團委託，將想要偷渡之人，目送他們通過查驗台，
      任務即完成，之後就離開臺灣。」（見95年度偵字第4986
      號卷第91頁）云云，又於原審96年2月7日審理時以證人身
      分證稱朴哲榮當初跟伊講工作的內容，並不需要去瞭解客
      人的資料云云，惟查，依被告乙○○前開所述，其所謂護
      送偷渡之人之方法僅係用目送之方法，甚且未與對方為任
      何接觸，復根本不清楚所護送之人之資料，則殊不知其目
      送之實益為何，如此之目送方法豈不是增加為警查獲之風
      險，是被告乙○○前開所述，顯係虛構之詞，不足採信。
  (2)、被告丙○○於偵訊中供稱：「我是來臺灣觀光順便考察高
      爾夫事業」云云（見95年度偵字第4986號卷第112頁），
      嗣於原審供稱：伊主動到大陸拜訪乙○○，李說到臺灣看
      看，瞭解臺灣高爾夫業的情形云云（見95年6 月23日訊問
      筆錄第5 頁），然查，被告乙○○於偵訊時供稱：「丙○○是跟著我來臺灣，他沒有特別目的」（見95年度偵字第
      4986號卷第110 頁），顯見被告丙○○前開所述，並非無
      疑。再者，倘若被告丙○○果真來台要順便考察高爾夫事
      業，則其應有自己之行程計畫，然其竟於偵訊中供稱：不
      知來台灣要住那裏，打算與何人接觸伊不清楚，都是乙○○安排等情（見95年度偵字第4986號卷第124 頁），又於
      原審96年2月7日審理時以證人身分證伊和乙○○自深圳出
      發時，伊在車上問乙○○若到台灣之後走散了怎麼辦，到
      了珠海，乙○○開玩笑地說，若走散的話，叫伊自己找路
      ，後在澳門機場搭機前，乙○○將1 張寫有要至台灣投宿
      之飯店名稱即馥華飯店之紙條交給伊，更顯見被告丙○○
      根本沒有在台灣考察高爾夫事業之任何計畫，其於原審歷
      次陳狀表示其在泰國經營高爾夫事業如何成功，而如此成
      功之高爾夫企業家反在百忙之中來台考察之際，竟無任何
      考察計畫，亦無任何接見在台之從事高爾夫事業之事業主
      之預先行程安排，顯見被告丙○○此行來台根本並無考察
      高爾夫事業之事實，至其在泰國是否果為成功之高爾夫事
      業經營者，與本案無涉。至證人即被告乙○○於原審96年
      1月31日審理時證稱伊於95年2月22日即有帶丙○○一起來
      台考察及觀光，後因其臨時有事，才急忙於95年2 月23日
      與丙○○返回深圳，這次因時間比較充裕（被告丙○○辯
      稱此行來台有4天3夜在台停留時間），所以才又問丙○○
      是否要一起來台云云，然被告3人係於95年2月26日夜間11
      時餘始抵台，再依卷附被告3 人之電腦訂票紀錄，渠等於
      95年3 月1日即須搭乘澳門航空NX605班機返回澳門，則被
      告3人實際在台時間僅有95年2 月27日、95年2月28日及不
      完整之95年3月1日，如此短暫之時間，預供經營高爾夫事
      業有成之被告丙○○在台考察兼觀光，豈能令人置信？再
      者，依卷附澳門航空股份有限公司96年1 月23日澳（中）
      字第96第029號函可知，被告乙○○95年2月22日上午9時
      30分透過「TZUH/ZUH/ T0000-0　000000/ ZUH YIN HAIBO
      OKING　OFFICE/ LI RUI」之旅行社（即與朴哲榮於95 年
      2月26日下午2 時41分訂購該日晚間澳門航空NX612班機之
      旅行社相同）訂購該公司NX612 班機機票，並於訂位同時
      作機位確認，亦無任何修改，是以被告乙○○早知其95年
      2 月22日晚間11時22分許來台（見卷附其之旅客入出境紀
      錄查詢），於次日下午4 時14分許即須離台，並非如其所
      證其在台之際臨時有事，才會匆忙返回深圳，而其在此情
      況下猶帶被告丙○○來台觀光，豈非令人啼笑皆非，益見
      被告乙○○、丙○○上開來台目的之辯詞為虛構。
  (3)、被告乙○○於96年2月7日證稱：「在澳門機場朴哲榮全部
      把手續辦好後，跟我講把這些人帶到臺灣，到臺灣機場要
      確定這些人都提了行李，朴哲榮知道這些人來臺灣需要多
      少時間，在大概的時間就打電話給我作確認。」等語，惟
      前情顯與被告丙○○證稱：「（問：朴哲榮有沒有進入澳
      門機場裡面辦手續？）沒有。」等語不符（見96年2月7日
      審判筆錄第4、7頁）。再參以被告乙○○、丙○○在珠海
      廣場與朴哲榮分開之時間係在當日下午5 點左右，但被告
      等3人之班機時間是晚上9點30分，依國際班機劃位時間係
      在離起飛前2小時以內，故朴哲榮不可能在下午5點辦好機
      票劃位的手續，故被告乙○○辯稱伊幫朴哲榮帶人入境臺
      灣一事為假。
(七)、被告甲○○於96年1 月31日證稱：「2 月26日下午3 時左右
    ，黃潤九在珠海的廣場把茶葉交給我」等語（見96年1 日31
    日審判筆錄第15頁），參以被告甲○○於95年6 月23日供稱
    ：「我不是直接拿到茶葉，是朴哲榮把茶葉交給黃潤九，黃
    潤九再把茶葉交給我。」等語（見95年6 月23日訊問筆錄第
    7 頁）及於95年7 月21日供稱：「我是跟黃潤九一起搭公車
    到珠海的，到珠海的時候，黃潤九到某個地方拿機票、茶葉
    回來，然後交給我。」等語（見95年7 月21日準備程序筆錄
    第8 頁），可知黃潤九交給被告甲○○之茶葉罐（即本案扣
    案之甲基安非他命），係朴哲榮於95年8 月26日下午3 時許
    或更早之前不久，在珠海交給黃潤九。然查，被告乙○○、
    丙○○於96年2 月7日證稱：該2人於95年2月26日下午2時30
    分至3時許，才與朴哲榮自深圳羅浮離開，約於同日下午5點
    左右才與朴哲榮一同到達珠海等語（見96年2月7日審判筆錄
    第5、6頁），觀前開被告等3人之證述，顯見朴哲榮於95年2
    月26日下午3時到5時間，朴哲榮另一分身（本尊於該時段係
    跟乙○○、丙○○一同在從深圳羅浮前往珠海的路途中）出
    現在珠海與黃潤九會合，從而，被告乙○○、丙○○與甲○○間之證述，有一方為假。參以被告乙○○、丙○○等2 人
    就於95年2 月26日中午至同日下午如何與朴哲榮會合、何時
    離開深圳、何時到達珠海等情節，經原審隔離訊問後，並無
    不符之處，堪信為真。執此，被告甲○○前開之證述，應係
    虛構。再參以被告乙○○、丙○○、甲○○等3 人之機票係
    連號，而渠3人與黃潤九之電腦訂票紀錄又係同1 人於95年2
    月26日下午2 時41分在上開珠海之旅行社一同訂購，則顯然
    被告等3 人之機票是與黃潤九一同購買無疑，而購買機票之
    人，依被告等3 人之供詞應即為朴哲榮，基此，朴哲榮實無
    必要分次將機票交給被告乙○○、黃潤九。又被告乙○○與
    黃潤九熟識，朴哲榮亦無必要各別與被告乙○○、黃潤九約
    在不同地點交付機票及茶葉罐，亦即朴哲榮大可將被告等 3
    人同一行程之機票及茶葉罐，一併交給被告乙○○或黃潤九
    。是本案被告等人應在前往澳門之前，即與朴哲榮會合，並
    共謀將第二級毒品甲基安非他命運輸入境無疑。而被告甲○○為前開不實之供述，無非係要製造一個渠等偶然在澳門機
    場巧遇，以此掩飾渠等共謀運輸毒品之事實，並預防若法院
    不採信渠等不知夾帶之茶葉罐內之茶葉袋之內容物為甲基安
    非他命之辯詞，則被告乙○○、丙○○可與被告甲○○切割
    ，即被告乙○○、丙○○僅擔負運輸約4 公斤甲基安非他命
    之罪責，而被告甲○○則僅擔負運輸約2 公斤甲基安非他命
    之罪責。
(八)、被告等3 人於96年1 月31日雖均證稱：係在澳門機場內之咖
    啡廳內相遇云云，然查，觀被告甲○○於95年6月23 日在原
    審訊問時供稱：「我跟黃潤九與乙○○、丙○○是不同時間
    辦理登機手續的，我們是不同時間登機，是澳門航空公司『
    看我們』都是韓國人，所以把我的座位安排在一起。」等語
    可知（見95年6月23日訊問筆錄第8頁），被告等3 人曾在同
    時間出現在澳門航空公司之機場櫃檯，從而，被告等3 人嗣
    後供稱是在澳門機場內之咖啡廳內相遇，應係嗣後於押解開
    庭途中所為之串證之詞，不足採信。
(九)、綜上所論，被告3 人之上開辯詞均無非臨訟卸責之詞，不足
    採信，反而，渠等3人與黃潤九之機票係同一時間即95年2月
    26日下午2時41分，向同一家旅行社訂購，復以，渠等3人所
    夾帶之甲基安非他命，外均以完全相同圖樣之「觀音王茶」
    真空袋包裝，僅茶葉罐有深咖啡色其上標寫「金獎觀音王」
    與金色包裝上面標寫「御品鐵觀音」之不同而已，又其等所
    各夾帶之4包甲基安非他命均各重約500公克，純度亦復均高
    達百分之90以上，再者，依被告之上開各項辯詞可知，渠等
    之辯詞中均出現朴哲榮代為購買機票、交付茶葉及黃潤九搭
    乘同班機來台之交集，又黃潤九竟能在澳門航空NX612 號班
    機來台後逃過行李X光機之檢驗，其又在被告3人為警逮捕後
    竟拋下渠等被告而1 人消失無蹤（其已於本案案發次日即95
    年2月27日即搭乘澳門航空NX661班機離台，並未再入境，有
    入出境查詢結果可憑），在在可以證明，被告3 人與朴哲榮
    、黃潤九在來台前早已共同謀議如何分工將鉅量之甲基安非
    他命夾藏來台，朴哲榮擔任者係總指揮及提供毒品與金錢（
    機票、食宿、對價等）之角色，而黃潤九則擔任監視被告 3
    人之領檯工作（被告3 人所辯渠等監視不明人士來台，實際
    上係黃潤九監視渠等夾藏毒品來台），而被告3 人擔任實際
    之交通夾帶毒品之角色，彰彰明甚，此外復有扣案之安非他
    命肆包（不含包裝袋，毛重共計2034公克，第1次及第2次驗
    餘總淨重1984.56 公克）、安非他命肆包（不含包裝袋，驗
    前總毛重2028公克，第1次及第2次驗餘總淨重1973. 84公克
    ）、安非他命肆包（不含包裝袋，驗前總毛重2059公克，第
    1次及第2 次驗餘總淨重2010.69公克）、茶葉包裝袋共拾貳
    只、包裝茶葉包裝袋之茶葉罐拾貳罐、門號0000000000號之
    手機壹支足資佐證，並有內政部警政署刑事警察局上開2 份
    鑑定書、澳門航空股份有限公司上開各函、刑案現場照片15
    幀、馥華飯店之字條1紙、被告之旅客入出境紀錄查詢共3份
    、被告之機票及電腦訂購機票紀錄各1 張附卷可稽，本件鐵
    證如山，被告犯行足堪認定。
(十)、被告甲○○雖請求調閱光碟以證明其警訊、偵訊筆錄因翻譯
    之誤致有不實，請求調取茶葉罐、公車票等云云，惟查：本
    院並未引用其上開筆錄為積極證據，只是指駁其辯解不可採
    而已，且本件事實已明，又被告甲○○於原審對警訊筆錄亦
    無異議。自無調閱之必要。又證人乙○○於本院證稱在中國
    大陸95年2 月26日前，在中國沒有見過沒有見過甲○○。95
    年2月26 日澳門機場內的咖啡廳，是第一次見過甲○○。在
    咖啡廳內是與甲○○先生有爭執，我與甲○○以前有些不愉
    快，後來黃潤九先離開，我與甲○○又有些爭執。爭執的內
    容主要爭執是來中國都沒有聯繫，所以有些失望，所以有爭
    執等語。本院查：既與其前在警訊所供不符，應係嗣後於押
    解開庭途中所為之串證之詞，核是事後迴護之詞，自不足採
    信。又被告甲○○主張其於2006年2月14 日入境來臺，同月
    15日出境。2006年2月23日入境來臺，同月2月24日出境，均
    與黃潤九一同來臺云云。惟查其來臺僅一日即離臺，是其與
    黃潤九同時來臺核與本案待證事實無關。
三、核被告3 人所為，均係犯毒品危害防制條例第4條第2項之運
    輸第二級毒品罪、第2條第1項之走私進口罪（因有香港澳門
    關係條例之立法，此有別於台灣地區與大陸地區人民關係條
    例，二者之規範不同，可見港澳地區與大陸地區不可同視，
    自港澳地區走私入台，係屬懲治走私條例第2 條之真正走私
    罪。）。被告3 人與朴哲榮、黃潤九間，有共同之犯意聯絡
    及行為分擔，為共同正犯。（共同正犯之意思連絡，原不以
    數人間直接發生者為限。即有間接之連絡者，亦包括在內。
    即甲分別邀約乙、丙犯罪，雖乙、丙間彼此並無直接之連絡
    ，亦無礙於其為共同正犯之成立。最高法院七十七年臺上字
    第3135號判例參照。）渠等所犯上開二罪，係以一行為同時
    觸犯之，為想像競合犯，應依刑法第55條，從較重之運輸第
    二級毒品罪處斷。被告等提起上訴，仍執陳詞，否認犯罪或
    求為減輕，雖無理由，惟查：自澳門走私管制物品入境，應
    逕依懲治走私條例第2條第1項論處，無庸引用同條例第12條
    之規定，有最高法院93年5月11日93年度第3次刑事庭會議決
    議可查，原審引用同條例第12條之規定論處尚有未合，是原
    判決既有可議，應予撤銷改判，爰審酌被告3 人與共犯黃潤
    九、朴哲榮均為外國人，而甘冒運輸鉅量之毒品（市價在 6
    、700 萬元以上）入台，渠等運輸入台之甲基安非他命又為
    百分之90以上之高純度之甲基安非他命，渠等行為對我國人
    之身心危害難以估計等一切情狀，量處被告等各處有期徒刑
    13年，另應依刑法第95條之規定，宣示被告3 人應於刑之執
    行完畢或赦免後，驅逐出境。
四、扣案之安非他命肆包（不含包裝袋，毛重共計2034公克，第
    1次及第2 次驗餘總淨重1984.56公克）、安非他命肆包（不
    含包裝袋，驗前總毛重2028公克，第1次及第2次驗餘總淨重
    1973. 84公克）、安非他命肆包（不含包裝袋，驗前總毛重
    2059公克，第1次及第2次驗餘總淨重2010.69 公克），均應
    依毒品危害防制條例第18條第1 項前段之規定宣告沒收銷燬
    之，茶葉包裝袋共拾貳只、包裝茶葉包裝袋之茶葉罐拾貳罐
    、門號0000000000號之手機壹支（僅沒收機體，不及SIM 卡
    ），則均係供被告3人犯運輸第2級毒品罪所用之物，應依毒
    品危害防制條例第19條第1 項之規定宣告沒收，再者，未扣
    案之被告3人之託運行李箱各壹個，亦均係供被告3人犯運輸
    第2級毒品罪所用之物，應依毒品危害防制條例第19條第1項
    之規定宣告沒收，如全部或一部無法沒收時，追徵其價額或
    以其財產抵償之。
五、被告3人於原審96年1月31日、96年2月7日審理時，在原審已
    告知刑事訴訟法第181 條之權利後，證人即被告乙○○仍偽
    證稱：伊於95年間在大陸從事作衣服方面的工作，伊與朴哲
    榮、黃潤九、丙○○、甲○○均係舊識，丙○○於95年2 月
    間從泰國至伊所在之深圳，丙○○在泰國從事與高爾夫有關
    之事業，伊曾於95年2月22 日邀丙○○共同來台，因其臨時
    有急事，所以2人匆匆於95年2月23日回深圳，朴哲榮於95年
    2月26日前1、2 日要伊坐飛機到台灣來做監視一些人搭機來
    台入境的事，伊每次幫朴哲榮帶人進來台灣，每趟可賺人民
    幣4 千元左右，伊通知丙○○可以與伊共同來台，此次會有
    較充裕之停留在台時間，方便丙○○在台考察高爾夫事業及
    觀光，95年2月26 日當日，伊與丙○○由廣州搭車至深圳羅
    浮與朴哲榮會合吃中飯，朴哲榮提供伊與丙○○機票，後伊
    、丙○○、朴哲榮坐朴哲榮的車，於下午2時30分至3時許由
    深圳羅浮出發赴珠海，途中快到珠海時，伊下車上廁所，再
    準備出發時，朴哲榮有提到說要請伊帶茶葉至台灣給在台灣
    合作的旅行社廠商，並說茶葉已放到後車廂，且已把茶葉放
    至伊之行李內，後在車上朴哲榮向丙○○詢問說，這次要託
    伊帶至台灣給合作的旅行社廠商的茶葉比較多，丙○○之行
    李是否有多餘空間可幫其託帶茶葉，朴哲榮請伊和丙○○託
    帶茶葉無任何代價，伊根本不知茶葉袋內之物品係甲基安非
    他命，嗣伊、丙○○與朴哲榮於該日下午5 時許到達珠海，
    朴哲榮要伊與丙○○等一下、等1、20 分鐘後，朴哲榮在珠
    海與澳門邊界的終點站廣場交機票給伊與丙○○，旋在珠海
    廣場分手，伊與丙○○至澳門機場，在該機場登機門旁邊之
    咖啡廳突然還到黃潤九和甲○○，伊不知甲○○要來台灣做
    什麼；伊在中正機場等待行李時間約有50分鐘之久，若伊明
    知託運行李內有甲基安非他命，怎會笨笨地等待那麼久讓警
    方抓云云。證人即被告丙○○仍偽證稱：伊此行係與乙○○
    至台灣考察高爾夫事業，伊在泰國從事高爾夫事業很忙，伊
    已訂好回泰國之機票，伊不可能故意夾帶甲基安非他命入台
    ；96年2月26 日伊與乙○○由廣州至深圳，再與朴哲榮見面
    會合，渠等3 人於下午約2、3點左右離開深圳羅浮，朴哲榮
    請乙○○幫忙帶茶葉，又順便問伊行李還有沒有空間，伊好
    意說有空間就讓朴哲榮將茶葉放至伊之行李箱，該日下午 5
    時許，伊、乙○○與朴哲榮到達珠海邊界，在該時地，伊、
    乙○○與朴哲榮分手，伊與乙○○2 人至澳門機場，在登機
    門旁邊咖啡廳才看見甲○○；伊在中正機場等待行李時間約
    有50分鐘之久，若伊明知託運行李內有甲基安非他命，怎會
    笨笨地等待那麼久讓警方抓云云。證人即被告甲○○仍偽證
    稱：伊與黃潤九於95年2月26日下午3時左右搭公車至珠海邊
    境，黃潤九叫伊等一下，約5至10 分鐘黃潤九就回來，並交
    給伊機票、茶葉，黃潤九向伊說訂機票、買機票的人是朴哲
    榮；黃潤九向伊說此行受朴哲榮之託要護送2 位人士來台入
    境，因此託伊看其中1位；伊第1次於95年2月23 日與黃潤九
    來台時，黃潤九向伊說茶葉是朴哲榮交給伊託帶的，伊有問
    茶葉裡面是什麼，並有打開確認過，所以這次伊才沒有懷疑
    所託帶來台之茶葉罐內是毒品；伊係在澳門機場登機門的咖
    啡廳與黃潤九喝咖啡時，後來才碰到乙○○、丙○○的，伊
    與乙○○、丙○○不是一起來台灣云云。是以，被告3 人上
    開證言核與事實不符已如前述，自不足採信。
據上論斷，應依刑事訴訟法第369條第1項前段、第364條、第299
條第1項前段、懲治走私條例第2條第1項，毒品危害防制條例第4
條第2項、第18條第1項前段、第19條第1 項，刑法第11條前段、
第28條、第55條、第95條，判決如主文。
本案經檢察官劉斐玲到庭執行職務。
中　　華　　民　　國　　96　　年　　8 　　月　　23　　日
　　　　　　　　　刑事第十一庭審判長法　官  張連財
　　　　　　　　　　　　　　　　    法　官  林明俊
　　　　　　　 　 　　　　　　　　　法　官  楊照男
以上正本證明與原本無異。
如不服本判決，應於收受送達後十日內向本院提出上訴書狀，其
未敘述上訴之理由者並得於提起上訴後十日內向本院補提理由書
（均須按他造當事人之人數附繕本）。
                                    書記官  陳秋雄
中　　華　　民　　國　　96　　年　　8 　　月　　23　　日
附錄：本案論罪科刑法條全文
懲治走私條例第2條第1項
私運管制物品進口、出口逾公告數額者，處7年以下有期徒刑，
得併科新臺幣3百萬元以下罰金。
毒品危害防制條例第4條第2項
製造、運輸、販賣第二級毒品者，處無期徒刑或7年以上有期徒
刑，得併科新臺幣7百萬元以下罰金。
